【裁判字號】    98,財管,4
【裁判日期】    980512
【裁判案由】    指定遺產管理人
【裁判全文】
臺灣花蓮地方法院民事裁定               98年度財管字第4號
聲  請  人  臺灣土地銀行股份有限公司
法定代理人  己○○
代  理  人  戊○○
相  對  人  乙○○
上列聲請人聲請指定遺產管理人事件，本院裁定如下：
      主  文
選任丁○○為被繼承人乙○○（男，民國○○年○月○日生，身分證
統一編號：Ｚ000000000號，民國95年10月16日死亡，生前最後住
所：花蓮縣秀林鄉崇德村崇德179號）之遺產管理人。
准對被繼承人乙○○之繼承人為承認繼承之公示催告。
被繼承人乙○○之繼承人，應自前項公示催告最後登載新聞紙之
日起，壹年內承認繼承，上述期限屆滿，無繼承人承認繼承時，
被繼承人乙○○之遺產，於清償債權，並交付遺贈物後，如有剩
餘即歸屬國庫。
准對被繼承人乙○○之債權人、受遺贈人為公示催告。
被繼承人乙○○之債權人及受遺贈人，應自本公示催告最後登載
新聞紙之日起壹年內，報明債權及為願受遺贈與否之聲明，如不
於上述期間內為報明或聲明者，僅得就賸餘遺產行使其權利。
聲請程序費用由被繼承人乙○○之遺產負擔。
      理  由
一、按繼承開始時，繼承人有無不明，而無親屬會議或親屬會議
    未於一個月內選定遺產管理人者，利害關係人得聲請法院選
    任遺產管理人，並由法院依第1178條第1項之規定為公示催
    告，民法第1177條、第1178條分別定有明文。
二、本件聲請意旨略以：相對人生前以其所有坐落花蓮縣新城鄉
    ○○段1304-14地號土地及其上同段634建號建物（下稱系爭
    不動產），設定本金最高限額抵押權新台幣（下同）480萬
    元予聲請人，作為其向聲請人借款之擔保，目前尚欠本金48
    0萬元及自95年5月1日起之利息及違約金，依約定書之約定
    ，借款視為全部到期。惟相對人業於95年10月16日死亡，且
    法定繼承人均已拋棄繼承，亦無親屬會議選任遺產管理人，
    為合法順利處分相對人名下系爭不動產，爰聲請法院選任相
    對人之遺產管理人等語。
三、經查，本件被繼承人乙○○在臺灣地區之法定繼承人業已拋
    棄繼承，親屬會議亦未依法召開選任遺產管理人等情，業經
    本院依職權調閱95年度繼字第334號卷宗查明無誤，並經聲
    請人具狀陳明在卷。又聲請人上開主張，業據其提出住宅貸
    款契約、抵押權設定契約書、土地及建物登記謄本為證，是
    聲請人以利害關係人地位聲請選任遺產管理人，於法並無不
    合，應予准許。本院斟酌被繼承人乙○○名下遺有系爭不動
    產，丁○○為被繼承人之兄，且被繼承人乙○○之兄弟丁○
    ○、丙○○、甲○○及聲請人到庭亦均表示同意由丁○○擔
    任遺產管理人，是本院認選任丁○○為遺產管理人為適當。
四、爰裁定如主文。
中    華    民    國    98    年    5     月    12    日
                        臺灣花蓮地方法院家事法庭
                             法       官  陳燁真
以上正本係照原本作成。
如不服本裁定，應於裁定送達後10日內向本院提出抗告狀（應抄
附繕本），並繳納抗告費新臺幣壹仟元。
中    華    民    國    98    年    5     月    13    日
                              法院書記官  陳蓮茹


司法院資訊處製作；財團法人民間司法改革基金會備份。
